臺灣彰化地方法院刑事判決
111年度交易字第913號
公  訴  人  臺灣彰化地方檢察署檢察官
被      告  賴茂達



上列被告因公共危險案件，經檢察官提起公訴（111年度偵字第1
5663號），被告於準備程序中為有罪之陳述，經告知簡式審判程
序之旨，並聽取當事人之意見後，本院改行簡式審判程序，判決
如下：
    主          文
賴茂達犯不能安全駕駛動力交通工具罪，累犯，處有期徒刑柒月
，併科罰金新臺幣伍萬元，罰金如易服勞役，以新臺幣壹仟元折
算壹日。
    犯罪事實及理由
一、本案犯罪事實、證據及應適用之法條，除犯罪事實一第4至5
    行「飲用酒類後」應更正為「飲用60幾cc的威士忌後」、第
    8行「結果達每公升1.30毫克」應補充為「並於同日19時01
    分許，測得結果達每公升1.30毫克」；補充證據「被告賴茂
    達於本院準備程序及審理時之自白」、「個人戶籍資料」及
    累犯加重其刑之理由外，其餘均引用如附件檢察官起訴書之
    記載。
二、被告前因公共危險案件，經本院以109年度交簡字第2360號
    判決判處有期徒刑5月，併科罰金新臺幣1萬5000元確定，並
    於民國110年2月24日易科罰金執行完畢等情，有臺灣高等法
    院被告前案紀錄表附卷足憑，本院審酌檢察官於起訴書中已
    具體指出累犯之證據方法，被告於受有期徒刑之執行完畢後
    ，5年以內故意再犯本件有期徒刑以上之罪，為累犯。復參
    酌司法院釋字第775號解釋之意旨，考量被告前已因犯相同
    罪名之罪，經判刑確定並已執行完畢，竟猶不知警惕，故意
    再犯本案，顯見被告對前罪之執行並無顯著成效，其對於刑
    罰之反應力薄弱，適用累犯規定予以加重，不致生被告所受
    之刑罰超過其所應負擔罪責，並無不符憲法罪刑相當原則，
    亦無牴觸憲法第23條比例原則之情形，爰依刑法第47條第1
    項規定加重其刑。
三、爰審酌禁止飲酒後駕駛動力交通工具之觀念已透過教育、宣
    導及各類媒體廣為傳達各界週知多年，而除前揭構成累犯基
    礎之前案不予重複評價外，被告另曾有3次酒駕公共危險案
    件經緩起訴及判處罪刑之前案紀錄，有前揭前案紀錄表附卷
    足稽，竟仍於酒後率然騎乘普通重型機車上路，顯見其無視
    自己及其他用路人之生命、身體及財產安全，實屬不該；參
    酌其本件呼氣中酒精濃度高達每公升約1.30毫克所超出法定
    標準幅度甚鉅；另考量檢察官求刑有期徒刑7月，併科罰金
    新臺幣5萬元，而被告表示喝酒就是不對我不用辯解、我沒
    有話講等語(見本院卷第33頁)，兼衡被告自述國小畢業之教
    育程度、已從工廠退休，目前無業、離婚之生活狀況（見本
    院卷第32頁）等具體行為人責任基礎之一切情狀，認檢察官
    求刑應屬適當，爰量處如主文所示之刑。
據上論斷，應依刑事訴訟法第273條之1第1項、第299條第1項前
段、第310條之2、第454條第2項，判決如主文。
本案經檢察官高如應提起公訴，檢察官張嘉宏到庭執行職務。
中　　華　　民　　國　　111 　年　　12  　月    15    日
                  刑事第八庭    法  官  陳建文
以上正本證明與原本無異。
如不服本判決應於收受判決後20日內向本院提出上訴書狀，並應
敘述具體理由；其未敘述上訴理由者，應於上訴期間屆滿後20日
內向本院補提理由書（均須按他造當事人之人數附繕本）「切勿
逕送上級法院」。
中　　華　　民　　國　　111 　年　　12　　月　　15　　日
                                書記官  李政優
附錄本案論罪科刑法條全文：
刑法第185條之3第1項第1款
駕駛動力交通工具而有下列情形之一者，處3年以下有期徒刑，
得併科30萬元以下罰金：
一、吐氣所含酒精濃度達每公升零點二五毫克或血液中酒精濃度
    達百分之零點零五以上。
附件：　
臺灣彰化地方檢察署檢察官起訴書
                                    111年度偵字第15663號
　　被　　　告　賴茂達　男　00歲（民國00年00月0日生）
　　　　　　　　　　　　住彰化縣○村鄉○○路0號之00
                        （另案在法務部矯正署彰化監獄執行                        中）
　　　　　　　　　　　　國民身分證統一編號：Z000000000號
上列被告因公共危險案件，業經偵查終結，認應提起公訴，茲將
犯罪事實及證據並所犯法條分敘如下：
　　　　犯罪事實
一、賴茂達前有4次公共危險案件，第3次經臺灣彰化地方法院以
    109年度交簡字第2360號判處有期徒刑5月確定，於民國110
    年2月24日易科罰金執行完畢。詎其仍不知悔改，復自111年
    8月17日16時許起，在彰化縣大村鄉大仁路附近麵攤，飲用
    酒類後，仍於同日18時許，騎乘車牌號碼000-000號普通重
    型機車上路。嗣於同日18時13分許，行經彰化縣○村鄉○○路0
    段00號前，不勝酒力自摔，經警送醫救治並對其施以吐氣所
    含酒精濃度測試，結果達每公升1.30毫克
二、案經彰化縣警察局員林分局報告偵辦。
　　　　證據並所犯法條
一、證據清單：
（一）被告賴茂達於警詢及偵查中之自白。
（二）彰化縣警察局道路交通事故當事人酒精測定紀錄表。
（三）彰化縣警察局舉發違反道路交通管理事件通知單影本、彰
      化基督教醫療財團法人員林基督教醫院診斷書、道路交通
      事故現場圖、道路交通事故調查報告表㈠㈡-1、現場與車損
      照片、車輛詳細資料報表、駕籍詳細資料報表。
二、所犯法條：刑法第185條之3第1項第1款之公共危險罪嫌。又
    被告於5年內故意再犯本件有期徒刑以上之罪，有本署刑案
    資料查註紀錄表、矯正簡表可稽，為累犯，衡以被告前曾於
    110年間因犯公共危險罪遭判刑確定，復屢經故意犯罪遭判
    刑確定後再犯本案，顯見被告前罪之徒刑執行無成效，忽視
    法律禁令，對刑罰反應力薄弱，又本案並無司法院釋字第77
    5號解釋意旨所指個案應量處最低法定刑，亦無法適用刑法
    第59條規定減輕其刑，故請依刑法第47條第1項規定加重其
    刑。
三、依刑事訴訟法第251條第1項提起公訴。
　　此　致
臺灣彰化地方法院
中　　華　　民　　國　 111　　年　　11　　月　　10　　日
　　　　　　          　　　　檢  察  官　高如應
本件正本證明與原本無異　
中　　華　　民　　國　 111　　年　　11　　月　　14　　日
                              書  記  官  江慧瑛